【裁判字號】    89,台上,1011
【裁判日期】    890224
【裁判案由】    違反槍砲彈藥刀械管制條例等罪
【裁判全文】
最高法院刑事判決                              八十九年度台上字第一○一一號
    上  訴  人  甲○○
右上訴人因違反槍砲彈藥刀械管制條例等罪案件，不服台灣高等法院台中分院中華民
國八十八年十一月二十四日第二審判決（八十八年度上訴字第一八八四號，起訴案號
：台灣苗栗地方法院檢察署八十八年度偵字第六三三號），提起上訴，本院判決如左
：
    主  文
上訴駁回。
    理  由
一持有子彈部分：
按刑事訴訟法第三百七十七條規定，上訴於第三審法院，非以判決違背法令為理由，
不得為之，是當事人提起第三審上訴，應以原判決違背法令為理由，係屬法定要件。
如果上訴理由狀並未依據卷內訴訟資料，具體指摘原判決不適用何種法則或如何適用
不當，或所指原判決之違法情事，顯與法律規定得為第三審上訴理由之違法情形不相
適合時，均應認其上訴為違背法律上之程式，予以駁回。本件原判決綜合調查證據之
結果，撤銷第一審不當之判決，改判仍論處上訴人甲○○未經許可持有子彈罪刑，已
詳敘所憑之證據及認定之理由，從形式上觀察，並無任何違背法令之處。而槍砲彈藥
刀械管制條例第十二條第四項之未經許可持有子彈罪，除有期徒刑外，應併科新台幣
三百萬元以下罰金。第一審僅科處有期徒刑四月，而未諭知併科罰金，自屬適用法條
不當，原審因予撤銷改判，仍依同條項規定量處有期徒刑四月，併科罰金新台幣二萬
元，縱較第一審所判為重，依刑事訴訟法第三百七十條但書之規定，並無不合。又原
審依憑上訴人之自白，以及扣案子彈經內政部警政署刑事警察局鑑定，認屬口徑○‧
五吋之制式機槍彈，經實際試射，可擊發，認具殺傷力之鑑驗結果，認上訴人確有上
開犯行，已於理由內詳為說明，核無上訴意旨所指理由不備之違法情形存在。上訴意
旨，並未依據卷內資料具體指摘原判決如何違背法令，徒憑己意，對於原審採證認事
及用法職權之行使，任意指摘，難謂已符合首揭法定上訴要件，其上訴違背法律上之
程式，應予駁回。
二攜帶刀械部分：
按刑事訴訟法第三百七十六條所列各罪之案件，經第二審判決者，不得上訴於第三審
法院，法有明文。本件上訴人攜帶刀械部分，原審係依槍砲彈藥刀械管制條例第十五
條第二款論處罪刑，該罪之最重本刑為有期徒刑二年，核屬刑事訴訟法第三百七十六
條第一款之案件。依首開說明，既經第二審判決，自不得上訴於第三審法院，上訴人
竟復提起上訴，顯為法所不許，應併予駁回。
據上論結，應依刑事訴訟法第三百九十五條前段，判決如主文。
中      華      民      國    八十九    年      二      月    二十四    日
                              最高法院刑事第七庭
                                  審判長法官  謝  家  鶴
                                        法官  洪  文  章
                                        法官  花  滿  堂
                                        法官  陳  世  淙
                                        法官  洪  佳  濱
      右正本證明與原本無異
                                              書  記  官
中      華      民      國    八十九    年      三      月      十      日


司法院資訊處製作；財團法人民間司法改革基金會備份。
